臺灣花蓮地方法院刑事判決　　　　　　　100年度易字第284號
公　訴　人　臺灣花蓮地方法院檢察署檢察官
被　　　告　陳志強
上列被告因竊盜案件，經檢察官提起公訴（99年度偵字第5479號
、100年度偵緝字第148、149、150、151號 ），被告於準備程序
中就被訴事實為有罪之陳述，經本院合議庭裁定改依簡式程序審
理，判決如下：
    主  文
陳志強犯攜帶兇器竊盜罪，共貳罪，各處有期徒刑陸月，如易科
罰金，均以新臺幣壹仟元折算壹日。應執行有期徒刑拾月，如易
科罰金，以新臺幣壹仟元折算壹日。
    事  實
一、陳志強意圖為自己不法之所有，於民國99年10月29日 1時許
    ，攜帶客觀上對人之生命、身體構成威脅，足為兇器使用之
    老虎鉗 1支，前往花蓮縣瑞穗鄉○○○街57號李玉蘭住處旁
    鐵皮搭蓋之車庫，利用老虎鉗將李玉蘭所有，停放於該處農
    用搬運車上之電瓶螺絲轉鬆後，竊得該電瓶1個；復於同日3
    時許，持上開老虎鉗前往花蓮縣瑞穗鄉鶴岡下部落聚會所，
    以相同之方式，竊得停放於該處陳文松所有農用搬運車上之
    電瓶 1個。嗣陳志強於同日10時許，委請李邦興（李邦興所
    涉牙保贓物部分另行審理）開車搭載其與上開電瓶前往花蓮
    縣瑞穗鄉○○路 ○段251之1號東平資源回收場，由李邦興與
    該資源回收場員工接洽買賣電瓶事宜後，再由陳志強販售電
    瓶予不知情之資源回收場負責人鄧國郎（所涉收受贓物部分
    ，另為不起訴處分），得款新臺幣 945元。經警於99年10月
    30日至東平資源回收場執行查贓職務，而循線查獲，並扣得
    上開電瓶2個（業經李玉蘭、陳文松領回）。
二、案經陳文松訴請花蓮縣警察局鳳林分局報告臺灣花蓮地方法
    院檢察署檢察官偵查起訴。
    理  由
一、本件係經被告陳志強於準備程序當庭表示認罪，而經本院裁
    定以簡式審判程序加以審理，則依據刑事訴訟法第273條之2
    、同法第159條第2項之規定，不適用傳聞法則有關限制證據
    能力之相關規定，合先敘明。
二、上揭犯罪事實，業據被告於本院準備程序及審理時均坦承不
    諱（見本院卷第37、44-45頁） ，核與證人即告訴人陳文松
    、證人即被害人李玉蘭於警詢、證人鄧國郎於警詢及偵訊之
    證述情節相符（見鳳警偵字第0990014784號卷，下稱警一卷
    ，第11-12、14-15頁；偵5479號卷第14、83-84頁 ；鳳警偵
    字第1000001840號卷，下稱警二卷，第2-3頁 ），復有扣押
    筆錄影本、扣押物品目錄表影本、估價單影本、指認紀錄表
    影本各1紙、贓物認領保管單影本2紙、刑案現場測繪圖 3張
    、照片 12張在卷可參（見警一卷第17-29頁、警二卷第19、
    26-27、29頁） ，是依上揭補強證據已足認被告之任意性自
    白，核與事實相符，本件事證明確，被告犯行堪予認定。
三、查被告行為後，刑法第321條於100年1月10日修正，於同年1
    月26日公布，並自同年 1月28日施行，修正前之法定刑原為
    「6月以上、5年以下有期徒刑」，修正後變更為 「6月以上
    、5年以下有期徒刑，得併科新臺幣 10萬元以下罰金」，法
    定本刑增訂罰金刑，涉及科刑規範變更，自有新舊法比較之
    必要。本件被告竊盜之犯行若適用舊法，並無併科罰金規定
    之適用，若適用新法，則可併科罰金，是新舊法比較結果，
    以適用舊法較有利於被告，依刑法第2條第1項前段規定，應
    適用修正前之刑法第321條論處。
四、按刑法第 321條第1項第3款之攜帶兇器竊盜罪，係以行為人
    攜帶兇器竊盜為其加重條件。此所謂兇器，其種類並無限制
    ，凡客觀上足對人之生命、身體、安全構成威脅，具有危險
    性之兇器均屬之。且祇須行竊時攜帶此種具有危險性之兇器
    為已足，並不以攜帶之初有行兇之意圖為必要（最高法院79
    年台上字第5253號判例參照）。本件被告竊盜時所攜帶之老
    虎鉗 1支，其質地堅硬，客觀上自足以對人之生命、身體、
    安全構成威脅，為具有危險性之兇器無訛。是核被告所為，
    係犯修正前刑法第321條第1項第 3款之攜帶兇器竊盜罪。其
    所犯 2次攜帶兇器竊盜犯行，犯罪地點與被害人均不相同，
    顯係基於各別犯意為之，應予分論併罰。爰審酌被告國中畢
    業之智識程度，年輕力壯不思正途獲取財物，行為之手段平
    和，竊取財物之價值，犯後坦承犯行，電瓶業經告訴人陳文
    松與被害人李玉蘭領回等一切情況，各量處如主文所示之刑
    ，並定其應執行刑，及諭知易科罰金之折算標準。未扣案之
    老虎鉗 1支，雖為被告犯罪所用之物，然被告供稱該老虎鉗
    為李邦興所有，爰不另為沒收之諭知。
據上論斷，應依刑事訴訟法第273條之1第 1項、第299條第1項前
段，刑法第2條第1項前段、第321條第1項第 3款（修正前）、第
41條第1項、第8項、第51條第5款，判決如主文。
本案經檢察官林英正到庭執行職務。
中    華    民    國    100    年    9     月    8    日
                  刑事第三庭    法  官  吳育汝
以上正本證明與原本無異。
如不服本判決應於收受送達後10日內向本院提出上訴書狀，並應
敘述具體理由。其未敘述上訴理由者，應於上訴期間屆滿後20日
內向本院補提理由書(均須按他造當事人之人數附繕本)「切勿逕
送上級法院」。告訴人或被害人如對於本判決不服者，應具備理
由請求檢察官上訴，其上訴期間之計算係以檢察官收受判決正本
之日期為準。
中    華    民    國   100    年    9     月    8     日
                                書記官
附錄論罪科刑法條：
中華民國刑法第321條第1項第3款（修正前）
犯竊盜罪而有左列情形之一者，處6月以上、5年以下有期徒刑：
三、攜帶兇器而犯之者。